# 请教IPO企业在报告期内会计估计变更如何处理？需要追溯调整么？谢谢

提问人：imskywind 时间：2016-06-27 13:49:18
RT。拟ipo企业申报期是2013-2015年。 企业会向活跃的网站用户发放积分，积分可以用来兑换有价值的商品。 企业在前几年按照100:1的比例，将积分余额确认为预计负债，差额计提销售费用。2013-2015的报表都是按照这个比例出具和纳税的。 目前企业发现用户兑换积分的比例较少，实际上积分的价值应该 200 ： 1 左右，打算在 2016 年调整比例。 这样应该是作为会计估计处理？ 1 、准则要求是按照未来适用法，那处理时应该在 2016 年一期报表作为会计估计变更披露？ 2 、看有些案例，是否需要追溯调整2013-2015年报表，然后在原始报表和申报报表中做差异说明？ 谢谢

回答人：chenyiwei
你说的情况实际上是如何区分会计估计变更和前期差错的问题。证监会会计部在《上市公司执行企业会计准则监管问题解答（ 2013年第 1 期，总第 8 期）》中，对此问题的表述是：“根据《上市公司执行企业会计准则监管问题解答》（ 2010 年第 1 期，总第 4 期），不应简单将会计估计与实际结果对比认定存在差错。 只有在上市公司能够提供确凿证据，表明由于重大人为过失或舞弊等原因，未能合理使用前期报表编报时已经存在且能够取得的可靠信息，导致前期会计估计结果未恰当反映当时情况，才能认定前期会计估计存在差错。 前期会计估计存在差错，并不必然进行追溯调整，只有当上市公司确定相关因素导致会计估计差错累计影响数切实可行且该差错重要时，才采用追溯重述法调整前期报表，否则应采用未来适用法。”这个原则也同样适用于IPO申报期间。只是在实际操作中，因为很多IPO发行人原先的会计核算并不规范，无法证明前期会计估计的合理性，所以在实务操作中很多情况下是将此类问题作为前期差错处理的，在申报期内采用一贯的会计估计。但是，并不能排除在申报期内发生会计估计变更而不是前期差错，从而需按未来适用法衔接的可能性。